# Florence Bastaraud

# Développeuse Front-End

Spécialisée en ReactJS et plus largement dans les technologies du front-end, je conçois des interfaces réactives et performantes. Passionnée par l'optimisation des expériences utilisateurs, j'allie technologies modernes et bonnes pratiques pour des résultats élégants et efficaces.

## **Contact**

0668056356 fbastaraud@yahoo.fr Asnières-sur-Seine Paris

# **Compétences**

## **Front**

Html/Css Sass, Tailwind, Javascript, Typescript ReactJs, NextJs, VueJs

#### **Back**

ExpressJs, NextJs Php Sql, MySql MongoDb

#### **Autres**

Tests Regex Git Accessibilité

## **Liens**

- -> Site web
- -> Github
- -> Linkedin

## **Langues**

Français Anglais

#### **Loisirs**

Lecture Piano Running Concerts Voyage

# **EXPÉRIENCES PROFESSIONNELLES**

#### Activité Freelance (Octobre 2024 - Présent)

Développeuse Front-End, Développeuse Web, Designer Web, Gestion de projet

• Conception et développement de sites web (vitrine, e-commerce..)

Stack: Html, Css, Sass, TailwindCSS, Javascript, Typescript, Reactls, Nextls, PHP, CMSs, Headless CMSs.

#### EpressPack (Février 2023 - Mai 2024)

Développeuse Front-End

- Intégration responsive et au pixel-perfect des maquettes
- Implémentation de fonctionnalités diverses et des données dynamiques
- Gestion de la maintenance des plateformes (bugs et modifications)

Stack: Html, Css, Sass, Javascript, VueJs, Php, Blade, Laravel.

#### GCAPE'LEAD (Septembre 2021 - Aout 2022)

Développeuse Web, Intégratrice Web, Designer Web

• Conception et création de sites vitrines et E-commerce.

Stack: Html, Css, Sass, Javascript, ReactJs, Php, Wordpress, Prestashop.

## Marketing Lab (Mars 2021 - Juillet 2021)

Développeuse Web, Développeuse Front-End - stage

- · Refonte du logiciel CTI de l'entreprise
- Ajout de fonctionnalités web au logiciel CTI

Stack: Html, Css, Sass, Javascript, Java EE, JSP, Servlets.

# Eden Prim + (Février 2020 - Juillet 2020)

Développeuse Web, Intégratrice Web, Designer Web

- Concepion et réalisation d'un thème enfant pour la partie front du site web de l'entreprise
- Mise en place du plugin WooCommerce et de ses différents paramétrages
- · Gestin du site et ajouts de fonctionnalités diverses

Stack: Html, Css, Sass, Javascript, ReactJs, Php, Prestashop.

## **BeloTennis Club (Janvier 2020)**

Développeuse Web, Intégratrice Web, Designer Web - stage

• Conception et réalisation du site vitrine du club

Stack: Html, Css, Javascript, Php.

# **Antilles Imprimerie (Aout 2019)**

Développeuse Web, Intégratrice web - stage

• Modifications front diverses sur le site de l'entreprise

Stack: Wordpress, Html, Css, Javascript.

## **FORMATIONS**

## IFOCOP - Développeur Web (2020 - 2021)

Titre RNCP niveau 6 (équivalent Bac+3) - Développement Web

### **GRETA - Web Design (2019 - 2020)**

Titre RNCP niveau 5 (équivalent Bac+2) - Web Design, Développement Web et Gestion de Projet

## Université des Antilles - Licence de Droit (2015 - 2018)

Licence de droit

# Lycée Général Faustin Fléret - Baccalauréat (2014)

Baccalauréat Général (L - mention bien)